【裁判字號】    95,訴,1990
【裁判日期】    950731
【裁判案由】    毒品危害防制條例
【裁判全文】
臺灣板橋地方法院刑事判決              95年度訴字第1990號
公  訴  人  臺灣板橋地方法院檢察署檢察官
被      告  甲○○
                    (現因另案於臺灣武陵監獄執行中)
上列被告因違反毒品危害防制條例案件，經檢察官提起公訴（九
十五年度毒偵字第六十四號），被告就被訴事實為有罪陳述，本
院改行簡式審判程序審理，判決如下：
    主  文
甲○○施用第一級毒品，累犯，處有期徒刑捌月。扣案注射針筒
貳支，均沒收之。
    事  實
一、甲○○曾於民國八十七年十二月間因施用毒品案件，經本院
    以八十七年度毒聲字第三七九二號裁定送觀察、勒戒後，認
    有繼續施用毒品之傾向，再經本院以八十八年度毒聲字第八
    號裁定令入戒治處所施以強制戒治一年，嗣經本院以八十八
    年度毒聲字第三○一四號裁定停止戒治，所餘戒治期間付保
    護管束，其後，因保護管束期滿，由臺灣板橋地方法院檢察
    署檢察官於八十九年二月十九日以八十九年度戒毒偵字第一
    一八號為不起訴處分確定。再於九十二年五月間因施用毒品
    案件，經本院以九十二年訴字第七七七號判決判處有期徒刑
    八月確定，至九十三年度九月八日縮刑期滿執行完畢。詎仍
    不知悔改，復基於施用第一級毒品海洛因之犯意，於九十四
    年十二月十三日上午十時許（起訴書誤載為十一日），在臺
    北縣樹林市○○街二十六巷五號三樓住處，施用海洛因乙次
    。嗣為警於同年月十五日下午七時三十五分許，在臺北縣樹
    林市○○街二十六巷六號前查獲，並扣得甲○○所有供施用
    毒品所用之注射針筒二支。
二、案經臺北縣政府警察局樹林分局移送臺灣板橋地方法院檢察
    署檢察官偵查起訴，本院改行簡式審判程序審理。
    理  由
一、訊據被告甲○○對於上揭施用海洛因之犯行坦承不諱。被告
    為警查獲時所採之尿液，分別以ＥＩＡ酵素免疫分析法初驗
    、ＧＣ／ＭＳ氣相層析質譜儀法確認複驗後均呈鴉片類之陽
    性反應，此有臺灣檢驗科技股份有限公司九十四年十二月二
    十五日（見九十五年度毒偵字第六十四號卷第四十九頁）濫
    用藥物尿液檢驗報告書一紙在卷足稽。復有扣案供施用毒品
    所用之注射針筒二支足資佐證。按依現行（修正後）毒品危
    害防制條例就施用毒品者，祇於「初犯」及「五年後再犯」
    二種情形，有其追訴條件之限制，即須於初犯經觀察、勒戒
    或強制戒治釋放後，五年內均無施用毒品之行為，始能認其
    前所實施之觀察、勒戒或強制戒治已足遮斷毒癮，而得於五
    年後再犯時，再予適用初犯之規定，重行觀察、勒戒等程序
    。倘五年內已經再犯，被依法追訴處罰，縱其第三次（或第
    三次以上）施用毒品之時間在初犯釋放五年以後，即與「五
    年後再犯」之情形有別，且因已於「五年內再犯」，顯見其
    再犯率甚高，原實施觀察、勒戒或強制戒治，已無法收其實
    效，而無五年戒斷期之存在，自無再經觀察、勒戒及強制戒
    治之必要，應得逕行追訴處罰，此有最高法院九十五年度台
    上字第一○七一號判決足資參照。查被告曾於八十七年十二
    月間因施用毒品案件，經本院以八十七年度毒聲字第三七九
    二號裁定送觀察、勒戒後，認有繼續施用毒品之傾向，再經
    本院以八十八年度毒聲字第八號裁定令入戒治處所施以強制
    戒治一年，嗣經本院以八十八年度毒聲字第三○一四號裁定
    停止戒治，所餘戒治期間付保護管束，其後，因保護管束期
    滿，由臺灣板橋地方法院檢察署檢察官於八十九年二月十九
    日以八十九年度戒毒偵字第一一八號為不起訴處分確定。再
    於九十二年五月間因施用毒品案件，經本院以九十二年度訴
    字第七七七號判決判處有期徒刑八月確定，被告本次再犯施
    用毒品犯行，依上揭最高法院判決意旨，顯非五年後再犯，
    自合於毒品危害防制條例第二十三條第二項之起訴條件，此
    有臺灣高等法院被告前案紀錄表、法務部在監在押資料表附
    卷可按。被告自白與事實相符，事證明確，犯行洵堪認定，
    應依法論科。
二、核被告所為，係犯毒品危害防制條例第十條第一項施用第一
    級毒品罪。其施用前後持有第一級毒品之行為為施用第一級
    毒品行為之當然手段，為施用之行為所吸收不另論罪。被告
    曾於九十二年五月間因施用毒品案件，經本院以九十二年訴
    字第七七七號判決判處有期徒刑八月確定，至九十三年九月
    八日縮刑期滿執行完畢，此有臺灣高等法院被告前案紀錄表
    一份在卷可稽，被告於五年以內，故意再犯本件最重本刑為
    有期徒刑以上之罪，被告行為後九十四年二月二日修正公布
    ，並於九十五年七月一日施行之刑法第四十七條，於第一項
    修訂累犯以出於故意再犯者為限，第二項增訂強制工作免其
    執行或執行完畢後再犯之擬制累犯規定，刑法累犯之規定已
    有變更，惟不論依修正前之刑法第四十七條，或修正後之刑
    法第四十七條第一項之規定，本件被告均構成累犯，並無有
    利不利之差別，依修正後之刑法第二條第一項前段之規定，
    自應適用被告行為時即修正前之刑法第四十七條之規定論以
    累犯，並加重其刑。爰審酌被告屢次施用毒品而不思悔改，
    品行不端，意志力薄弱，其施用毒品經強制戒治後，仍無法
    斷絕施用毒品惡習，若非將其處以較長之刑期，與社會上毒
    品來源隔離，使其能深自反省，斷絕與毒品之接觸，不足以
    助其戒絕毒癮，並懲所犯及被告犯罪後對於施用毒品之犯行
    ，已經坦承，態度良好等一切情狀，量處如主文所示之刑。
    末查，扣案注射針筒二支，係被告所有供施用毒品所用之物
    ，業據被告供明在卷，應依刑法第三十八條第一項第二款之
    規定沒收。
據上論斷，應依刑事訴訟法第二百七十三條之一第一項、第二百
九十九條第一項前段，毒品危害防制條例第十條第一項，刑法第
十一條前段、第二條第一項前段、修正前刑法第四十七條、刑法
第三十八條第一項第二款，判決如主文。
本案經檢察官朱立豪到庭執行職務
中    華    民    國    95    年    7     月    31    日
                  臺灣板橋地方法院刑事第十七庭
                              法  官  王綽光
以上正本證明與原本無異
如不服本判決應於送達後10日內向本院提出上訴狀
                              書記官  許清秋
中    華    民    國    95    年    8     月    2     日
附錄論罪科刑法條全文：
毒品危害防制條例第十條
施用第一級毒品者，處六月以上五年以下有期徒刑。
施用第二級毒品者，處三年以下有期徒刑。


司法院資訊處製作；財團法人民間司法改革基金會備份。
